

677 841 321 lauraherrero36@gmail.com https://github.com/lauraherrero

#### **CONOCIMIENTOS**

Maquetación: HTML5, CSS3, Flexbox, CSS Grid, diseño responsive, SASS, animaciones y maquetación por componentes.

Frameworks de desarrollo web: **Bootstrap**.

Conocimientos de vanilla JavaScrip.

**ECMAScript 6** y creación de SPAs sencillas con **React**.

Control de versiones con Git.

Experiencia en el desarrollo de proyectos usando **metodologías ágiles** y **Scrum**.

Herramientas de desarrollo: **Atom**, **Gulp**, **Terminal**.

Herramientas de comunicación y trabajo en equipo: Slack, Trello, GitHub.

#### **EDUCACIÓN**

Adalab — Front-end Developer. 2019-2020

Programa integral de formación que aporta los conocimientos y

herramientas para el desarrollo web front-end.

Universidad Juan Carlos — Grado Educación Primaria. 2010-2015

**Inglés B2** 

## **INTERESES**

Monitora de Ocio y Tiempo Libre en campamentos de verano.

# Laura Herrero

# Front-end Developer

#### **PERFIL**

Tras liderar los equipos de atención al cliente de Telepizza, fui consciente de la importancia de valorar y cuidar la marca de una empresa y su producto. Mi curiosidad me llevó a querer aprender más y descubrí la programación a través de Codecademy.

Más adelante, decidí formarme como programadora front-end en Adalab, especializándome en JavaScript (ES6) y React, aplicando metodologías ágiles dentro del marco de trabajo Scrum. El trabajo en equipo es uno de mis puntos fuertes, reforzado por la organización, adaptabilidad y comunicación.

#### **EXPERIENCIA**

# **Teleperformance** — Workforce Management Analyst

JUNIO 2018 - JUNIO 2019

Planificadora de campañas de Contact Center llevando a cabo su análisis mediante previsiones, comportamiento y tendencia futura, SLA establecidos por el cliente y KPI's objetivados.

Responsable de la planificación de agentes en campaña y su correcto desarrollo, incremento de los resultados y análisis de datos históricos.

# **Telepizza SAU** — Supervisora Atención al Cliente España

OCTUBRE 2016 - JUNIO 2018

Como líder de un equipo de 18 personas, mis responsabilidades principales eran la coordinación y supervisión de todas la interacciones con cliente (chat en vivo, RRSS, email, web) y la gestión de incidencias que involucrasen a otros departamentos.

Mis tareas incluían la formación y seguimiento del trabajo del equipo para asegurar los objetivos establecidos, el análisis de resultados y elaboración de informes, supervisión de la página web y gestión de acciones a través de las redes sociales.

#### **PROYECTOS**

### Front-Walkers — <u>Link</u>

Maquetación de web responsive desarrollada con HTML5, CSS3, Flexbox, SASS trabajando con filosofía agile.

## Awesome Profile Cards - $\underline{Link}$ (JS) - $\underline{Link}$ (React)

Web para crear tarjetas personalizables desarrollada con HTML5, SASS y Javascript. Posteriormente desarrollada con REACT.